臺灣臺南地方法院民事判決
109年度建字第5號
原      告  証崑鋼鐵有限公司

法定代理人  張詠智  
訴訟代理人  李代昌律師
            張景婷律師
被      告  威雄營造有限公司


法定代理人  黃建清  
訴訟代理人  楊櫻花律師
上列當事人間請求給付承攬報酬事件，經本院於民國110年10月1
4日言詞辯論終結，判決如下：
    主    　文
一、被告應給付原告新臺幣199萬3,317元，及自民國109年2月22
    日起至清償日止，按週年利率百分之5計算之利息。
二、被告於原告交付如附件證明書正本時，應再給付原告新臺幣
    45萬9,930元。
三、原告其餘之訴駁回。
四、訴訟費用由被告負擔3分之2，餘由原告負擔。
五、本判決原告勝訴部分於原告以新臺幣81萬7,749元供擔保後
    ，得假執行。但被告如以新臺幣245萬3,247元為原告預供
    擔保，得免為假執行。
六、原告其餘假執行之聲請駁回。
    事實及理由
一、原告主張：
　㈠原告向被告承攬施作新北市○○區○○段000地號（余淑）店鋪新
    建工程(下稱余淑店鋪新建工程)之鋼構工程及烤漆鋼板工程
    （下稱系爭工程），雙方於107年12月10日簽立工程合約書
    （下稱系爭契約），約定工程總價為新臺幣（下同）450萬9
    ,930元，被告應依系爭契約第5條付款辦法：A.簽約金25％、
    B.工廠製作完成30%、C.樓層鋼板安裝完成10%、D.外牆及屋
    頂烤漆鋼板安裝完成25%、E保留款10％等分期支付原告工程
    款，並於完工後1個月內驗收；又兩造於施工期間另追加施
    作門窗及扶手工程（下稱門窗扶手工程），總價金為42萬8,
    295元。而原告於108年7月間竣工，經被告驗收後，已於同
    年9月10日完成缺失改善，然被告僅向原告支付簽約款112萬
    7,483元（即A期25％），其餘工程款（即B至E期75％）及追加
    工程款（門窗扶手工程）至今尚未支付。是原告依系爭契約
    第5條及民法第505條第1項規定，請求被告給付B至D期工程
    款293萬1,454元（即450萬9,930元×65%）及門窗扶手工程款
    42萬8,295元，共計335萬9,749元；並請求被告於原告交付
    防火證明文件正本之同時，應再給付E期保留款45萬9,930元
    （即450萬9,930元×10%）。
　㈡又系爭契約工程報價單已載明原告承攬之工程項目，其內並
    未記載門窗扶手工程，另鋼構工程項次第15之「說明及附註
    」欄項已載明「不含扶手」，顯示此部分並非原告依系爭契
    約所承攬之工程，應屬追加工程。被告以：系爭契約第9條
    記載系爭工程簽約後陸續簽認之施工圖說，均視為合約之附
    件，門窗扶手亦在余淑店鋪新建工程之設計圖內，故屬原告
    應施作之範圍，亦未經兩造依系爭契約第18條另行議價等情
    詞，否認為追加工程，並舉證人廖國裕（被告前負責人之父
    及本建案承辦人）證述同語，均無可採。另依系爭契約工程
    報價單備註欄3之記載，被告應於原告交付施作烤漆鋼板工
    程防火材料證明書正本（詳如本院建字卷一第141-169頁影
    本，下稱施工材料證明文件），同時向原告支付尾款（即E
    期10％保留款），而原告早已備妥上開證明文件正本，此由
    原告人員與被告人員Line通訊中已出示相關文件可明，然因
    被告拖欠前期（B至D期）工程款未支付，原告為保全債權而
    保留正本，乃係依民法第264條規定行使同時履行抗辯，並
    不構成違約；再由被告已取得余淑店鋪新建工程使用執照之
    情，亦可證明原告已將材料證明文件交付被告，是其以原告
    未交付為由，而拒絕支付工程，並主張原告應負承攬瑕疵擔
    保責任及債務不履行責任，或指稱原告提供之防火漆出廠證
    明為偽造，亦未提供工程日報表、未經其驗收合格等情詞，
    亦與事實不符，均不可採。
　㈢另原告施作之屋頂及外牆防火鋼板之「鍍鋅層：100/㎡，表面
    PE漆20um/背面PE漆9um」，雖與工程報價單備註欄5.之「鍍
    鋅層：150/㎡，表面PE漆：25um/背面PE漆10um」規格不符，
    然系爭契約採用燁輝牌（即訴外人燁輝企業股份有限公司，
    下稱燁輝公司）PE烤漆鋼板，而被告通知業主選擇使用0.52
    6鍍米黃(7301)色號鋼板，因燁輝公司所生產之該色號鋼板
    僅有「鍍鋅層：100/㎡，表面PE漆20um/背面PE漆9um」規格
    ，且該規格鋼板具備半小時（屋頂）及1小時（外牆）防火
    效用，亦符合兩造約定防火時效，並無瑕疵，故應認被告通
    知原告業主選定上開色號鋼板時，兩造已合意變更鍍鋅層規
    格，縱認未合意變更，被告未先依民法第493條第1項規定催
    告原告修補，自不得依同法第495條第1項請求賠償，故其此
    部分抗辯，亦不足採。
　㈣再被告陳稱原告之工程款應扣除下列費用（除原告同意扣除
    營建廢棄物申報費1萬3,530元外），並主張抵銷抗辯，均無
    理由：
　1.清運垃圾雜物費2萬4,000元及烤漆汙染清理費用4萬2,000元
    部分，被告並未證明係原告所造成；其另請求二樓點焊鋼絲
    網16萬8,000元部分，亦非原告所承攬之範圍。
　2.被告請求逾期完工損害賠償或減少報酬410萬元部分，原告
    未能於工期內完工，係因被告先前之土木工程遲延，導致原
    告於108年4月23日方能進場施工，期間又因雨天無法施工共
    計32天，另因被告拖欠工程款導致原告資金周轉困難等可歸
    責於被告或不可抗力之事由，依民法第230條規定，原告應
    不負遲延責任，況且被告按日以1萬元計算，亦屬無據。
　3.被告請求減少「1小時防火時效漆噴塗」工項之報酬23萬1,6
    91元部分（即工程報價單「鋼構工程」項次18），因該工項
    之數量38,615公斤，係指項次2.「H型鋼」之數量35,427公
    斤及項次3.「SP鋼板」之數量3,188公斤之總和，並非指須
    使用防火漆重量為38,615公斤，是被告以原告僅施作45.4公
    斤防火漆為由，遽此請求減少此項次報酬，顯有誤會，亦無
    可採。
　4.被告請求屋頂及外牆烤漆鋼板鍍鋅層不符契約規格、鋼構工
    程防火漆材料規格不明、漆厚度不足等瑕疵之減少報酬或損
    害賠償200萬元部分，同前所述，亦不可採；縱認其得請求
    減少鋼板鍍鋅層不符契約規格之該部分報酬，依據燁輝公司
    函覆該規格與原告實際施作之鋼板售價，兩者價差為每公斤
    6.6元，再以原告使用於系爭工程之鋼捲總共3,470公斤計算
    ，被告得請求減少之金額亦僅為2萬2,902元(即3,470公斤6
    .6元=2萬2,902元）。
　㈤並聲明：
　1.被告應給付原告335萬9,749元，及自起訴狀繕本送達翌日起
    至清償日止，按週年利率百分之5計算之利息。
　2.被告於原告交付如附件證明書正本時，應再給付原告45萬9,
    930元。
　3.請准供擔保得為假執行。
二、被告答辯：
　㈠兩造簽約時，因原告提出之單價較高，故有口頭強調工程圖
    說所有的項目均涵蓋在內，而門窗扶手都在設計圖說施作範
    圍內，兩造亦未依系爭契約第18條另行議價，故屬原告依約
    應施作之範圍，非屬追加工程，是原告此部分請求，並無理
    由。又依系爭契約第19條第2款，系爭工程竣工經被告驗收
    前，原告須應被告要求交付工程竣工圖及相關資料，始得辦
    理結算手續，然原告至今未能提供合格防火出廠證明及工程
    日報表供被告審核，致未能驗收及結算，依系爭契約第6條
    第3、6款規定，被告有權停止計價，是其請求支付75％工程
    款，亦無理由。
　㈡又縱認原告得請求工程款，應扣除下列項目及金額，並主張
    抵銷：
　1.清運垃圾雜物費用2萬4,000元：依系爭契約第15條第4款，
    被告得視需要統籌派工清運垃圾雜物，並逕行判別費用歸屬
    ，於工程款中扣除，故主張於原告工程款中扣除此金額。
　2.營建廢棄物申報費用1萬3,530元：依系爭契約第15條第5款
    規定，原告須分擔承攬金額之千分之3（即450萬9,930元×3÷
    1,000元＝1萬3,530元）。
　3.烤漆汙染清理費用4萬2,000元：三個工人清理7天，共計4萬
    2000元（計算式：2,000元×3人×7天＝42000）
　4.被告自行施作二樓點焊鋼絲網16萬8,000元：兩造合意從總
    價中扣除。
　5.原告逾期完工之損害賠償或請求減少報酬410萬元：兩造約
    定工期自108年1月1日起至同年4月30日止，原告逾期完工，
    應自108年5月1日起至被告驗收合格日止，或補正合格材料
    證明文件正本之日止，按日以1萬元計算損害賠償金額或減
    少報酬之數額，截至109年6月15日（410日）共計410萬元。
　6.原告未依約施作「1小時防火時效漆噴塗」工項，此部分請
    求減少價金23萬1,691元：被告要求原告提供防火漆出廠證
    明，原告先後提出製造日期記載「2019年6月8日」（正本）
    及「2018年8月7日」（掃描檔）之不同版本，均不被主管機
    關採認，致被告無法取得使用執照，後經被告派員施作防火
    漆工程，並由被告、專業工程人員及監造人出具說明書，主
    管機關始發給使用執照。而由原告提供之防火漆出廠證明記
    載使用數量為2桶5G（加侖），與工程報價單「鋼構工程」
    項次18「1小時防火時效漆噴塗」之數量38,615公斤，二者
    相差約850倍（計算式：1加侖油漆約4.54公斤，10加侖計45
    .4公斤，38615÷45.4=850）。顯示原告並未依約施作，故此
    部分請求減少報酬23萬1,691元（計算式：000000-0×45.4= 
    231419）。
　7.屋頂及外牆防火烤漆鋼板鍍鋅層不符合契約規格、鋼構工程
    防火漆材料規格不明、漆厚度不足等重大瑕疵，請求減少報
    酬或損害賠償200萬元：原告施作之屋頂及外牆防火烤漆鋼
    板鍍鋅層不符合契約規格，且其遲未交付合格防火漆出廠證
    明，造成鋼構防火漆材料規格不明、漆厚度不明等重大瑕疵
    ，此部分請求減少報酬或債務不履行之損害賠償200萬元。
　㈢並聲明：
　1.原告之訴駁回。
　2.如受不利判決，請准被告供擔保得免為假執行。
三、兩造不爭執事項：(見建卷一第505-506頁及卷二第33-34頁)
　㈠原告向被告承攬施作余淑店鋪新建工程之鋼構工程及烤漆鋼
    板工程，雙方於107年12月10日簽立工程合約書（詳如本院
    補卷第21-30頁）。
　㈡被告已經向原告支付25％工程款，其餘75％尚未付款。
　㈢原告得向被告請求之金額應扣除營建廢棄物申報費1萬3,530
    元。
　㈣系爭契約第7條約定工期為108年1月1日至4月30日（即4個
　　月）；第8條約定因可歸責於被告之事由，或因不可抗拒之
　　因素而影響完工期限時，原告應於延誤工程之事實發生後七
　　日內，向被告書面申請展延工期，否則視同放棄展延工期之
　　權利。
  ㈤原告於108年4月23日進場施工，於同年7月間竣工，至同年9
    月10日改善缺失，之後未再進場施工。
四、兩造爭執事項：
　㈠原告請求之門窗及扶手工程款42萬8,295元，係屬系爭契約之
    施工範圍？抑或為追加工程？如係追加工程，兩造有無追加
    合意？被告應否付款？
　㈡被告抗辯：原告未提出防火證明文件、工程日程表、未經驗
    收合格等事由，拒絕支付75％工程款，有無理由?
　㈢被告抗辯原告之請求應扣除下列款項，並主張抵銷，有無理
    由？
　1.清運垃圾雜物費2萬4,000元。
  2.烤漆污染清理費用4萬2,000元。
  3.二樓點焊鋼絲網16萬8,000 元。
  4.逾期完工之損害賠償或減少報酬410 萬元。
  5.「1小時防火漆噴塗」工項之減少報酬23萬1,691元。
  6.屋頂及外牆防火烤漆鋼板鍍鋅層不符合契約規格、鋼構工程
    防火漆材料規格不明、漆厚度不足等瑕疵之減少報酬或損害
    賠償200萬元。
五、本院之判斷：
　㈠被告應給付原告門窗扶手追加工程款42萬8,295元：
　1.依兩造不爭執事項㈠所示，原告向被告承攬余淑店鋪新建工
    程之鋼構工程及烤漆鋼板工程，可知被告係向業主承攬該新
    建工程，再將其中之鋼構工程及烤漆鋼板工程轉由原告施工
    ，原告僅係承攬該建案之部分工程，並非全部承攬。
　2.又系爭契約第3條記載工程範圍，依照工程圖說及報價單，
    第4條記載工程總價450萬9,930元，詳附件工程承攬明細表
    ，亦即契約書後附工程報價單之工程項目，且其內容已逐項
    載明原告所承攬之鋼構工程及烤漆鋼板工程之項次、數量及
    價格，則判斷原告所承攬之工程範圍，自應依工程報價單之
    記載為準。而工程報價單所列載之項次，並無門窗及扶手工
    程，顯示此部分並不含在系爭契約總價之內，是原告主張為
    系爭契約以外之追加工程，應為可採。
　3.被告雖抗辯：原告簽約時口頭強調工程圖說所有項目均涵蓋
    在內，因為門窗扶手都在建築圖內，故亦屬原告應施作範圍
    等情詞，並舉證人廖國裕到場證述同語。然此與原告僅承攬
    部分工程之事實，顯然不合，上開證人為被告公司前負責人
    之父，亦為該建案之承辦人，其證詞偏頗被告乃屬常情，尚
    難採信。至系爭契約第9條：「㈠圖說：本工程簽約後陸續簽
    認之施工圖，均視為合約之附件，與本合約具有同等效力；
    乙方須確實遵照，不得異議。」規定，應係指與工程報價單
    上列工項有關之施工圖，均視為系爭契約附件，門窗及扶手
    工程既不在工程報價單之內，自非原告所承攬之範圍，被告
    及證人執此謂該建案施工圖所有工項，均屬原告責任範圍云
    云，自無可採。
　4.再查，兩造就門窗及扶手工程，雖未依系爭契約第18條規定
    議定工程款，然原告因施作此部分工程，而另支出42萬8,29
    5元，已據其提出向訴外人偉樑工程有限公司訂作鋁窗統一
    發票、向訴外人集盛工程行訂作扶手統一發票及第一商業銀
    行付款交易證明單等支出單據（見建卷一第45-48頁），可
    資證明。被告既受領原告此部分施工，應認已有默示合意，
    是原告請求被告支付此部分工程款，即屬有據，應予准許。
　　被告以兩造未經議價，而拒絕付款，亦無可取。
　㈡被告應給付原告B期至D期工程款156萬5,022元：
　1.按承攬者，謂當事人約定一方為他方完成一定之工作，他方
    俟工作完成給付報酬之契約；報酬應於工作交付時給付之，
    無須交付者，應於工作完成時給付之，民法第490條第1項、
    第505條第1項分別定有明文。又工作之完成與工作有無瑕疵
    ，係屬兩事，定作人於承攬人完成工作時，雖其工作有瑕疵
    ，仍應負給付報酬之義務，僅定作人得定相當期限請求承攬
    修補，如承攬人不於所定期限內修補瑕疵，或拒絕修補，或
    其瑕疵不能修補者，定作人得依民法第494條之規定請求減
    少報酬而已（最高法院73年台上字第2814號、81年台上字第
    2736號、85年台上字第2280號判決意旨參照）。又工程承攬
    關係中，瑕疵修補分為三個階段，意義各不相同。第一階段
    是各工作項目於施工中，基於品質管理程序所發見者。承攬
    人應依定作人之指示於合理期間內修補完成。第二階段是
　　於竣工後，完工驗收階段，定作人所發見之瑕疵。於此階段
    ，承攬人須完成瑕疵修補，方得完成驗收程序。第三階段之
    瑕疵是保固或瑕疵擔保期間所發見之瑕疵。第二、三階段之
    分界在於雙方是否完成驗收程序，如工作有交付之須要時，
    併予交付予定作人。倘定作人已佔用工作物，並進而使用該
    工作物，或轉移工作物予他人時，除雙方另約定定作人得先
    行使用，嗣後再行驗收程序之情形外，應認承攬人完成之工
    作部分已經完成驗收程序，進入第三階段之瑕疵擔保範圍，
    即民法第493條至第495條之瑕疵擔保責任，承攬人就其完成
    並已交付使用之部分工程，自得請求報酬。否則一方面賦予
    定作人先行受領工作物之利益，另方面又允許定作人以工程
    瑕疵為由，執以未完工或未驗收爭議，而拒絕給付報酬，有
    違誠實信用原則。
　2.本件依系爭契約第5條付款辦法，被告應依：A.簽約金25％、
    B.工廠製作完成30%、C.樓層鋼板安裝完成10%、D.外牆及屋
    頂烤漆鋼板安裝完成25%及E保留款10％等各階段，分期支付
    原告工程款。而依兩造不爭執事項㈤所示，原告於108年4月2
    3日進場施工，於同年7月間竣工，至同年9月10日改善缺失
    ，之後未再進場施工等情，顯示原告已於108年7間完工。是
    依上開付款辦法，被告應於原告完工時支付至90％工程款（
    即A至D期），然其僅向原告支付25％工程款（即A期簽約金）
    ，其餘65％工程款（即B期至D期），迄今尚未支付，復據兩
    造不爭執事項㈡可明。是原告依上開付款辦法請求被告支付6
    5％工程款293萬1,454元（即450萬9,930元×65%），即屬有據
    。
　3.被告雖以原告未交付合格施工材料證明文件為由，抗辯其依
    系爭契約第6條第3、6款有權停止計價拒絕付款等情詞，而
    依系爭契約工程報價單備註欄3之記載，原告固有交付施工
    材料證明文件之義務，然此應屬原告完工後之附隨義務，並
    非被告依系爭契約第5條應向原告支付B期至D期工程款之條
    件，是其執此拒絕付款，尚屬無據。
　4.又原告陳稱：其早已備妥相關證明文件正本，並於與被告人
    員Line通訊中出示相關文件，係因被告拖欠前期（B期至D期
    ）工程款未支付，其為保全債權而保留正本等情詞，茲據其
    於審理中提出如附件之影本（見本院建字卷一第141-169頁
    ），互核與被告申領余淑店鋪新建工程使用執照所提出之防
    火外牆及屋頂鋼板證明文件相同（見新北市政府109樹使字
    第066號使用執照卷宗第65-77頁）；參酌被告亦自陳原告先
    後有提供不同日期版本防火漆證明書之情，可得推知上開證
    明文件應為原告配合被告申請使用執照所提供之副本，且被
    告已於109年2月24日取得使用執照（見建卷二第45頁），然
    其至今仍以原告未交付合格材料證明文件、未經其驗收合格
    等情詞，拒絕給付B期至D期工程款，依上開說明，亦有違誠
    實信用原則，是其此部分所辯，亦無可採。
　5.再就被告抗辯其得扣除清運垃圾雜物費等款項，並主張與原
    告之請求抵銷乙節，應否准許審認如下：
　①原告同意扣除營建廢棄物申報費1萬3,530元部分，自為可採
    。（見兩造不爭執事項㈢）
　②清運垃圾雜物費2萬4,000元及烤漆污染清理費用4萬2,000元
    部分，原告對此有所爭執，被告亦未提出應由原告負擔及支
    出證明，自無可採。
　③二樓點焊鋼絲網16萬8,000元部分，被告陳稱兩造同意自工程
    款中扣除，已據原告否認，且工程報價單亦未列載此部分工
    項，無從認定屬原告施工責任範圍，尚無可採。
　④逾期完工之損害賠償或請求減少報酬410萬元部分，依兩造不
    爭執事項㈣、㈤所示，系爭契約第7條約定工期為108年1月1日
    至4月30日（即4個月）；第8條約定因可歸責於被告之事由
    ，或因不可抗拒之因素而影響完工期限時，原告應於延誤工
    程之事實發生後7日內，向被告書面申請展延工期，否則視
    同放棄展延工期之權利。而原告於108年4月23日進場施工，
    於同年7月間竣工，至同年9月10日改善缺失，之後未再進場
    施工等情，可資認定原告確有逾期完工之情事，其雖陳稱：
    因被告土木工程遲延，延至108年4月23日方能進場施工，期
    間因雨天、被告拖欠工程款致其資金周轉困難等可歸責於被
    告之事由，或因不可抗拒之因素等情詞，然其既未向被告申
    請展延工期，依約已視同放棄展延工期權利，固亦堪認定。
    惟計算原告逾期完工之日數，應自108年5月1日起至同年9月
    10日改善缺失為止共計133日，較為合理。被告自行計算至1
    09年6月15日為止，尚屬無稽。又兩造未約定逾期完工違約
    金，被告以約定總價450萬9,930元及工期4個月（共計120日
    ，亦即每日工程報酬約3萬元），請求原告按日以1萬元給付
    遲延完工之損害賠償或減少報酬，尚未過當，應認可採。是
    被告此部分得扣除金額應為133萬元（即133日×10,000元＝1,
    330,000元）。
  ⑤「1小時防火漆噴塗」工項減少報酬23萬1,691元部分，即工
    程報價單「鋼構工程」項次18，因此工項之數量38,615公斤
    ，係指項次2.H型鋼」之數量35,427公斤及項次3.「SP鋼板
    」之數量3,188公斤之總和，並非指須使用防火漆重量為38,
    615公斤。被告誤認上開數量為防火漆使用數量，遽此請求
    減少此項次報酬，自無可採。
  ⑥屋頂及外牆防火烤漆鋼板鍍鋅層不符合契約規格、鋼構工程
    防火漆材料規格不明、漆厚度不足等瑕疵之減少報酬或損害
    賠償200萬元部分，查原告施作之屋頂及外牆防火鋼板之「
    鍍鋅層：100/㎡，表面PE漆20um/背面PE漆9um」，與工程報
    價單備註欄5.之「鍍鋅層：150/㎡，表面PE漆：25um/背面PE
    漆10um」之約定規格不符，已據其所自認。原告雖陳稱：業
    主選擇使用0.526鍍米黃(7301)色號燁輝牌PE烤漆鋼板，僅
    有其所施作之規格，並無約定規格，已向被告工地主任傅川
    明告知，應認兩造已合意變更此部分規格等情詞，雖據燁輝
    公司110年9月17日函覆該公司所生產之上開色號烤漆鋼捲，
    僅有原告施作之規格，並無上開約定規格等情（見建卷一第
    515-516頁)，然原告並未告知此色號鋼板不符合約定規格，
    已據證人傅川明證述在卷（見建卷一第448頁），而被告既
    不知上情，即難認與原告有變更規格之合意，是原告此部分
    所述，並無可採。再依燁輝公司函覆原告施作之鋼板售價，
    與工程報價單之單價每公斤相差6.6元，則以原告使用於系
    爭工程之鋼捲總共3,470公斤計算，被告此部分得請求減少
    之金額應為2萬2,902元(即3,470公斤6.6元=22,902元）。
  ⑦據上，被告得扣除之金額應為136萬6,432元（即1萬3,530元＋
    133萬元＋2萬2,902元）。
　6.從而，原告請求被告支付之65％工程款293萬1,454元，扣除1
    36萬6,432元後，其得再請求金額應為156萬5,022元。
  ㈢綜上合計，被告應給付原告系爭契約B期至D期工程款156萬5,
    022元，及門窗扶手追加工程款42萬8,295元，共計199萬3,3
    17元。此外，系爭契約工程保留款10％即45萬9,930元部分，
    被告既已取得建案使用執照，原告請求於其交付如附件證明
    書正本之同時，被告應再給付此部分款項，亦屬有據，應予
    准許。
  ㈣末按給付有確定期限者，債務人自期限屆滿時起，負遲延責
    任。給付無確定期限者，債務人於債權人得請求給付時，經
    其催告而未為給付，自受催告時起，負遲延責任。其經債權
    人起訴而送達訴狀，或依督促程序送達支付命令，或為其他
    相類之行為者，與催告有同一之效力；民法第229條第1、2
    項分別定有明文。又遲延之債務，以支付金錢為標的者，債
    權人得請求依法定利率計算之遲延利息。但約定利率較高者
    ，仍從其約定利率；而應付利息之債務，其利率未經約定，
    亦無法律可據者，週年利率為百分之5；亦為同法第233條第
    1項及第203條所明定。是以，原告就被告應給付之199萬3,3
    17元部分，併請求其應自起訴狀繕本送達（見建卷一第343
    頁）翌日即109年2月22日起至清償日止，按週年利率百分之
    5計算之利息，亦無不合，併應准許。
六、綜上所述，原告請求被告給付199萬3,317元，及自109年2月
    22日起至清償日止，按週年利率百分之5計算之利息；暨於
    原告交付如附件證明書正本時，被告應再給付45萬9,930元
    ，為有理由，應予准許；逾此部分請求，則無理由，應予駁
    回。
七、兩造陳明願供擔保請准宣告假執行或免為假執行，就原告勝
    訴部分，經核均無不合，爰分別酌定相當之擔保金額宣告之
    。至原告敗訴部分，其訴既經駁回，此部分假執行之聲請亦
    失所附麗，應併予駁回。
八、本件事證已臻明確，兩造其餘之攻擊或防禦方法及所用之證
    據，經本院斟酌後，認為均不足以影響本判決之結果，爰不
    逐一論列，附此敘明。
九、論結：原告之訴為部分有理由、部分無理由，依民事訴訟法
　　第79條、第390條第2項、第392條第2項，判決如主文。
中　　華　　民　　國　　111 　年　　5 　　月　　20　　日
                  民事第五庭  法  官　陳淑卿
以上正本係照原本作成。
如對本判決上訴，須於判決送達後20日內向本院提出上訴狀。
如委任律師提起上訴者，應一併繳納上訴審裁判費。
中　　華　　民　　國　　111 　年　　5 　　月　　30　　日
                              書記官  謝璧卉
附件：建字卷一第141-169頁